臺灣臺中地方法院刑事判決　96年度沙交簡上字第100號
上　訴　人　臺灣臺中地方法院檢察署檢察官
上　訴　人
即　被　告　乙○○
上列上訴人因被告過失傷害案件，不服本院沙鹿簡易庭九十五年
度沙交簡字第四○八號中華民國九十五年十二月十二日第一審簡
易判決（聲請簡易判決處刑案號：九十五年度偵字第一九一四七
號），提起上訴，本院管轄之第二審合議庭判決如下：
    主  文
上訴駁回。
乙○○緩刑貳年。
    犯罪事實及理由
一、告訴人甲○○請求檢察官上訴意旨略以：告訴人因本案車禍
    傷害造成胎兒流產，且事後被告拒絕賠償告訴人損害，原審
    判決被告乙○○拘役五十九日，如易科罰金，以銀元三百元
    即新臺幣九百元折算一日，顯然失之輕縱云云。被告乙○○
    上訴意旨原以否認本案車禍有過失責任為由，而請求改判，
    嗣於本院審理期間業與告訴人達成和解，而改認罪，請求宣
    告緩刑等語。本案經本院合議庭審理結果，認第一審簡易判
    決認事用法及量刑均無不當，應予維持，並引用第一審判決
    書記載之犯罪事實、證據及理由（如附件）。
二、按關於刑之量定，係實體法上賦予法院得為自由裁量之事項
    ，苟已斟酌刑法第五十七條各款所列情狀，而未逾越法定刑
    度，或濫用其權限，即不得任意指摘為違法，最高法院七十
    二年度臺上字第六六九六號、七十五年度臺上字第七Ｏ三三
    號判例、九十五年度臺上字第七三一五號、第七三六四號判
    決均可參照。且在同一犯罪事實與情節，如別無其他加重或
    減輕之原因，下級審法院量定之刑，亦無過重或失輕之不當
    情形，則上級審法院對下級審法院之職權行使，原則上應予
    尊重，最高法院八十五年度臺上字第二四四六號判決意旨亦
    足參照。被告所犯之刑法第二百八十四條第一項前段之過失
    傷害罪，其法定刑為「六月以下有期徒刑、拘役或五百元以
    下罰金」，而原審已依刑事訴訟法第四百五十四條第二項詳
    細記載認定之犯罪事實、證據及應適用之法條，顯已審酌被
    告之過失傷害犯行，對告訴人所造成之損害，而為量刑。檢
    察官雖以上述理由認原審量刑過輕，惟一則，就告訴人請求
    上訴理由所稱因本案車禍傷害造成胎兒流產乙節，並未提出
    具體事證以證明其流產與本案車禍有關，二則，刑法第五十
    七條所定之科刑輕重標準，應就個別行為人之個別情形予以
    考量，而非有一定之標準。本案被告係因過失而生車禍，依
    卷內事證，僅足認定告訴人因本件車禍而生腦震盪及第六、
    七頸椎病變等傷害，且被告前並無何犯案紀錄，有臺灣高等
    法院被告前案紀錄表附卷可稽，則原審依被告之個別情況，
    依其職權行使，於法定刑度內量處被告上開刑期，並諭知得
    易科罰金之折算標準，難謂原審有何違法失當之處，揆諸上
    開裁判意旨，本院自當予以尊重。
三、是核被告所為，係犯刑法第二百八十四條第一項前段之過失
    傷害罪。原判決依刑事訴訟法第四百四十九條第一項前段、
    第四百五十四條第二項、刑法第二條第一項前段、第二百八
    十四條第一項前段（原判決誤載為第二百七十七條第一項，
    應予更正）、修正前第四十一條第一項俞段、罰金罰鍰提高
    標準條例第一條前段、修正前第二條，現行法規所定貨幣單
    位折算新臺幣條例第二條規定，判處被告拘役五十九日，並
    諭知如易科罰金，以銀元三百元即新臺幣九百元折算一日，
    其法律適用及量刑均屬妥適，檢察官、被告之上訴，均為無
    理由，均應予駁回。復按刑法第七十四條規定，於九十四年
    一月七日修正、九十五年七月一日施行，修正前第七十四條
    第一款規定為：「受二年以下有期徒刑、拘役或罰金之宣告
    ，而有左列情形之一，認為以暫不執行為適當者，得宣告二
    年以上五年以下之緩刑，其期間自裁判確定之日起算：一、
    未曾受有期徒刑以上刑之宣告者。」；修正後移列為第七十
    四條第一項第一款，規定：「受二年以下有期徒刑、拘役或
    罰金之宣告，而有下列情形之一，認以暫不執行為適當者，
    得宣告二年以上五年以下之緩刑，其期間自裁判確定之日起
    算：一、未曾因故意犯罪受有期徒刑以上刑之宣告者。」。
    而犯罪在新法施行前，裁判在新法施行後，緩刑之宣告，應
    適用新法第七十四條之規定（參見最高法院九十五年五月二
    十三日九十五年第八次刑庭會議決議）。查被告未曾受有期
    徒刑以上刑之宣告，此有刑案資料查註紀錄表及臺灣高等法
    院被告前案紀錄表在卷可按，其因一時失慮，偶罹刑典，事
    後已坦承犯行，深具悔意，並與告訴人於本院沙鹿簡易庭調
    解成立，由被告於九十六年三月十五日給付告訴人新臺幣八
    萬元整，有本院沙鹿簡易庭九十六年度沙簡調字第五號調解
    筆錄影本附卷可稽，被告經此刑之宣告後，應知警惕而無再
    犯之虞，本院因認暫不執行其刑為當，予以宣告緩刑二年，
    以啟自新。
據上論斷，應依刑事訴訟法第四百五十五條之一第一項及第三項
、第三百六十八條、第三百七十三條，刑法第七十四條第一項第
一款，判決如主文。
中　　華　　民　　國　　96　　年　　7 　　月　　25　　日
　　　　　　　　　  刑事第八庭
                      審判長法  官  林慧英
                            法  官  陳慧珊
                            法　官  賴恭利
以上正本證明與原本無異。
本件不得上訴。
　                          書記官　陳貴卿
中　　華　　民　　國　　96　　年　　7 　　月　　25　　日
